臺灣桃園地方法院民事裁定              100年度抗字第153號
抗  告  人  元鈺投資顧問股份有限公司
法定代理人  林益如
相  對  人  鼎陽建設股份有限公司
法定代理人  謝國
上列當事人間請求拍賣抵押物事件，抗告人對於民國100 年10月
28日本院簡易庭司法事務官所為之100 年度司拍字第589 號裁定
提起抗告，本院裁定如下：
    主      文
抗告駁回。
抗告程序費用新臺幣壹仟元由抗告人負擔。
    理      由
一、按抵押權人於債權已屆清償期而未受清償者，得聲請法院拍
    賣抵押物，就其賣得價金而受清償，民法第873 條定有明文
    。而抵押權人為此項聲請，請為准予拍賣抵押物之裁定，係
    屬非訟事件，祗須其抵押權已依法登記，並債權已屆清償期
    而未受清償，法院即應為准許拍賣抵押物之裁定，此法院所
    為准許拍賣抵押物之裁定，無確定實體法上之法律關係存否
    之性質，於債權及抵押權之存否，亦無既判力；是對於此項
    法律關係有爭執者，應由有爭執之人，另循民事訴訟程序，
    以資解決（最高法院58年度台抗字第524 號、51年度台抗字
    第269 號判例參照）。易言之，法院所為准駁拍賣抵押物之
    裁定，屬非訟事件裁定，無確定實體法上法律關係存否之性
    質，於債權及抵押權之存否，亦無既判力，為裁定之法院僅
    就抵押權人提出有關抵押權之文件為形式上之審查，無從審
    酌屬於實體上法律關係之事由，抗告法院亦僅得就拍賣抵押
    物事件為形式審查，不得審酌抗告人關於實體事項之抗辯。
二、本件相對人於原審主張：第三人林明德（原名：林瑞逢）、
    林瑞生於民國（下同）96年7 月20日提供原裁定附表所示不
    動產，為第三人興福營造股份有限公司（下稱興福公司）向
    相對人所負債務之擔保，設定本金最高限額新臺幣（下同）
    4,150 萬元之抵押權。嗣上開不動產業於99年2 月24日移轉
    登記予抗告人在案。茲第三人興福公司對相對人所負債務，
    已屆清償期而未為清償，為此聲請准予拍賣抵押物，並提出
    土地及建物登記第二類謄本、他項權利證明書、抵押權設定
    契約書、借據等影本為證，原審據以准許相對人拍賣抵押物
    之聲請，經核並無不合。
三、抗告意旨略以：相對人主張第三人興福公司對其尚積欠4,15
    0 萬元之債務云云，與事實不符，且相對人與第三人興福公
    司間之債務糾葛，正由雙方協議中，爰依法提起抗告，並聲
    明廢棄原裁定云云。惟查，抗告人所執理由，縱令屬實，亦
    屬相對人與第三人興福公司間債權債務存否之實體爭執，揆
    諸上揭判例意旨，對於此項法律關係有爭執者，自應由有爭
    執之人，另循民事訴訟程序，以資解決，尚非本件非訟程序
    所得審酌，依首開說明，本件抗告為無理由，應予駁回。
四、據上論結，本件抗告為無理由，依非訟事件法第46條、第21
    條第2 項、第24條第1 項，民事訴訟法第495 條之1 第1 項
    、第449 條第1 項、第78條，裁定如主文。
中    華    民    國  100     年    12    月    8     日
                  民事第一庭    審判長法  官  郭琇玲
                                      法  官  范明達
                                      法  官  邱璿如
以上正本係照原本作成
本裁定除以適用法規顯有錯誤為理由，不得再抗告；如提再抗告
，應於收受送達後10日內，委任律師為代理人向本院提出再抗告
狀，並繳納再抗告費新台幣1000元。
中    華    民    國  100     年    12    月    9     日
                                      書記官  利冠蔚